臺灣高等法院民事裁定　　　　　　　　 100年度抗字第1379號
抗　告　人　味王股份有限公司
法定代理人　穎川建忠
相　對　人　三星營造股份有限公司
法定代理人　張登金
抗告人因與相對人間撤銷仲裁判斷事件，抗告人聲請停止執行，
對於中華民國100 年8 月29日臺灣臺北地方法院100 年度聲字第
514 號所為裁定提起抗告，本院裁定如下：
    主      文
原裁定廢棄，應由臺灣臺北地方法院更為裁定。
    理      由
一、原裁定以：抗告人就其與相對人間中華民國仲裁協會所為99
    年度仲聲信字第1 號仲裁判斷，提起撤銷仲裁判斷之訴。原
    法院雖就上開仲裁判斷裁定准許強制執行，然尚未確定。且
    原法院並未受理相對人聲請依上開仲裁判斷為強制執行事件
    。乃裁定駁回抗告人停止執行之聲請。
二、抗告意旨略以：抗告人已提起撤銷仲裁判斷之訴（原法院10
    0 年度仲訴字第9 號）。相對人就兩造間仲裁判斷已向法院
    聲請裁定准許強制執行獲准。依最高法院99年度台抗字第29
    2 號裁定見解，依仲裁法第42條第1 項聲請裁定停止執行，
    並不以相對人已聲請強制執行為必要。應准許抗告人提供擔
    保停止系爭仲裁判斷之執行力。原裁定以相對人尚未聲請強
    制執行，認抗告人不得聲請供擔保停止執行，係有違誤等語
    。
三、按仲裁判斷，須聲請法院為執行裁定後，方得為強制執行，
    仲裁法第37條第2 項本文定有明文。次按當事人提起撤銷仲
    裁判斷之訴者，法院得依當事人之聲請，定相當並確實之擔
    保，裁定停止執行，仲裁法第42條第1 項定有明文。準此規
    定，得以裁定停止執行之法院，應為受理撤銷仲裁判斷之訴
    之法院。而其裁定停止執行者，乃仲裁判斷之執行力，此與
    強制執行法第18條第2 項所定停止強制執行程序裁定，乃於
    強制執行程序開始後，以裁定停止已開始之強制執行程序者
    不同，並不以聲請強制執行為必要（最高法院93年度台聲字
    第835 號、99年度台抗字第292 號裁判參照）。
  (一)查兩造間因天母樂活新建工程爭議事件，經中華民國仲裁協
    會於100 年7 月4 日作成99年仲聲信字第1 號仲裁判斷書，
    相對人向原法院聲請系爭仲裁判斷書主文所載內容准予強制
    執行，經原法院以100 年8 月19日100 年度仲執字第7 號裁
    定准許，有100 年度仲執字第7 號裁定在卷可稽。抗告人主
    張其就系爭仲裁判斷已提起撤銷仲裁判斷之訴，聲請依仲裁
    法第42條規定，請求裁定停止執行。揆諸首揭說明，仲裁法
    第42條第1 項規定裁定停止執行，係仲裁判斷之執行力，與
    強制執行法第18條第2 項所定停止執行程序係停止開始之強
    制執行程序者不同，不以相對人聲請強制執行為必要。
  (二)原裁定以法院未受理相對人聲請強制執行事件，無從為停止
    執行之准否，駁回抗告人依仲裁法第42條規定聲請停止執行
    ，尚有未洽。抗告意旨指摘原裁定不當，求予廢棄，為有理
    由。依仲裁法第42條第1 項規定，裁定停止執行之法院，應
    為受理撤銷仲裁判斷之訴之法院，爰由本院廢棄原裁定發回
    原法院更為妥適之裁定。
四、據上論結，本件抗告為有理由，爰裁定如主文。
中    華    民    國   100    年    9     月    30    日
                    民事第二庭
                        審判長法  官  吳謙仁
                              法  官  蘇瑞華
                              法  官  李瓊蔭
正本係照原本作成。
本裁定除以適用法規顯有錯誤為理由外，不得再抗告。如提起再
抗告，應於收受後10日內委任律師為代理人向本院提出再抗告狀
。並繳納再抗告費新台幣１千元。
中    華    民    國   100    年    10    月    3     日
                              書記官  王才生